臺灣高等法院刑事裁定
                                      109年度抗字第745號
抗  告  人
即  受刑人  陳弘智



上列抗告人即受刑人因聲請撤銷緩刑案件，不服臺灣士林地方法
院於中華民國109年4月24日所為之109年度撤緩字第41號裁定，
提起抗告，本院裁定如下：
    主  文
抗告駁回。
    理  由
一、原裁定意旨略以：抗告人即受刑人陳弘智因違反槍砲彈藥刀
    械管制條例案件，經臺灣新北地方法院以107年度訴字第455
     號判處有期徒刑2年，併科罰金新臺幣（下同）1萬元，緩
    刑5年，於民國108 年3月11日確定。惟受刑人於緩刑前，另
    因犯販賣第二級毒品罪，經本院以107年度上訴字第3413號
    判處有期徒刑4年，並經最高法院以109年度台上字第529號
    判決駁回上訴，於109年2月12日確定，受刑人於緩刑前因故
    意犯他罪，而在緩刑期內受前開逾6月有期徒刑之宣告確定
    ，因認檢察官聲請撤銷緩刑宣告，於法有據，依刑事訴訟法
    第476條、刑法第75條第1項第2款規定，撤銷受刑人之緩刑
    宣告。
二、抗告意旨略以：受刑人所涉違反毒品危害防制條例案件，雖
    經最高法院以109年度台上字第529號判決確定，然因發現新
    事實及新證據，業已依刑事訴訟法笫420條第1項第6款之規
    定聲請再審，爰提起抗告，請於法院裁定開始再審前，暫不
    撤銷緩刑宣告，以免冤抑。
三、按受緩刑之宣告，於緩刑前因故意犯他罪，而在緩刑期內受
    逾6月有期徒刑之宣告確定，撤銷其宣告；又前項撤銷之聲
    請，於判決確定後6月以內為之，刑法第75條第1項第2 款、
    第2項分別定有明文。又刑法第75條之1第1項另規定被告受
    緩刑宣告後，除有該項所規定之4款法定事由外，尚須以「
    足認原宣告之緩刑難收其預期效果，而有執行刑罰之必要者
    」，法院始「得」依職權裁量撤銷之，考其立法意旨，僅於
    刑法第75條之1第1項各款所列得撤銷緩刑之情形，法官始得
    依職權本於合目的性之裁量，妥適審酌被告所犯前後數罪間
    ，關於法益侵害之性質、再犯之原因、違反法規範之情節是
    否重大、被告主觀犯意所顯現之惡性及其反社會性等情，是
    否已使前案原為促使惡性輕微之被告或偶發犯、初犯改過自
    新而宣告之緩刑，已難收其預期之效果，而確有執行刑罰之
    必要。至刑法第75條第1項所規定之要件一經具備，法院即
    無庸再行審酌其他情狀，應逕予撤銷緩刑。
四、經查：
　㈠受刑人前因違反槍砲彈藥刀械管制條例案件，經臺灣新北地
    方法院以107年度訴字第455號判處有期徒刑2年，併科罰金1
    萬元，緩刑5年，於108年3月11日確定，復於緩刑期前之105
    年12月27日因犯販賣第二級毒品罪，經本院以107年度上訴
    字第3413號判處有期徒刑4年，並經最高法院以109年度台上
    字第529號判決駁回上訴，於109年2月12日確定，有上開判
    決書及本院被告前案紀錄表附卷可資佐證（原審卷第17至19
    、21至32、33至35頁）。
　㈡受刑人雖對本院107年度上訴字第3413號確定判決聲請再審，
    惟其再審之聲請業經本院以109年度聲再字第129號裁定駁回
    ，並經最高法院以109年度台抗字第1429號裁定駁回抗告確
    定，有前開裁定書及本院被告前案紀錄表存卷為憑。受刑人
    於緩刑期前因故意犯他罪，既在緩刑期內受逾六月有期徒刑
    之宣告確定，自與刑法第75條第1項第2款規定之情形相符，
    檢察官於法定期間內為本件撤銷緩刑之聲請，核屬有據，法
    院並無裁量斟酌之餘地，應撤銷受刑人前開緩刑之宣告。
　㈢從而，原審依檢察官之聲請，援引刑事訴訟法第476條、刑法
    第75條第1項第2款規定，撤銷受刑人之緩刑宣告，並無違誤
    。受刑人猶執前揭情詞提起抗告，指摘原裁定不當，為無理
    由，應予駁回。
五、據上論斷，應依刑事訴訟法第412條，裁定如主文。
中　　華　　民　　國　　109 　年　　9 　　月　　24　　日
                  刑事第三庭    審判長法　官  張惠立 
                                      法　官  劉兆菊
                                      法　官  廖怡貞
以上正本證明與原本無異。
如不服本裁定，應於收受送達後五日內向本院提出抗告狀。
                                      書記官  劉芷含
中　　華　　民　　國　　109 　年　　9 　　月　　24　　日